【裁判字號】    95,聲,243
【裁判日期】    950726
【裁判案由】    停止強制執行
【裁判全文】
臺灣苗栗地方法院民事裁定               95年度聲字第243號
聲  請  人  丙○○
                        4巷1.
            戊○○
                        4巷1.
            丁○○
                        4巷1.
上列當事人間聲請停止執行事件，本院裁定如下：
      主    文
聲請駁回。
聲請程序費用由聲請人負擔。
      理    由
一、本件聲請人意旨略以：原確定判決之承審法官應迴避而未迴
    避，且判決並未合法送達聲請人，而有違背法令之處，聲請
    人已提起債務人異議之訴，為此聲請停止本院95年度執字第
    3365號強制執行事件等語。
二、強制執行程序開始後，除法律另有規定外，不停止執行。有
    回復原狀之聲請，或提起再審或異議之訴，或對於和解為繼
    續審判之請求，或提起宣告調解無效之訴、撤銷調解之訴，
    或對於許可強制執行之裁定提起抗告時，法院因必要情形或
    依聲請定相當並確實之擔保，得為停止強制執行之裁定，強
    制執行法第18條定有明文。又按強制執行法第18條規定債務
    人提起執行異議之訴時，不停止強制執行，但法院因必要情
    形或命當事人提出相當確實擔保而為停止強制執行之裁定者
    ，不在此限。則有無停止強制執行之必要，自以事實審之原
    法院酌量情形隨時裁定為宜。又所謂必要情形，固由法院依
    自由裁量定之。然法院為此決定，應就回復原狀之聲請，或
    再審之訴，或異議之訴，或抗告，在法律上是否顯無理由，
    以及如不停止執行，將來是否難於回復執行前之狀態等各情
    形予以斟酌（最高法院51年台聲字第30號、69年台抗字第57
    7號裁定意旨可參）。查本件聲請人雖提起債務人異議之訴
    ，經本院以95年度重訴字第62號受理在案，然並未主張就執
    行名義或執行標的物有何足以排除強制執行之權利之原因事
    實，僅主張司法院長期長年包庇縱容法官收取鐘錶店之名錶
    ，侵害人民訴訟權利及憲法財產權等，依法請求損害賠償，
    請求有限責任苗栗縣竹南信用合作社、子○○○○○○○○
    ○○、癸○○○○○○○○○、壬○○○、庚○○、辛○○
    、甲○○、乙○○、丑○○、己○○、聯經出版事業公司賠
    償新台幣（下同）9,999億元等情，業經本院調閱前開卷宗
    核閱無誤，是聲請人主張之前開原因事實及聲明，顯與強制
    執行法第14條所規定之債務人人異議之訴之要件不符，在法
    律上顯無理由，本院斟酌前開情形，認聲請人雖提起債務人
    異議之訴，惟本院95年度執字第3365號強制執行事件並無停
    止強制執行之必要，是聲請人之聲請，為無理由，應予駁回
    。
三、依強制執行法第30條之1、民事訴訟法第95條、第78條，裁
    定如主文。
中    華    民    國    95    年    7     月    26    日
                  民事庭法  官  吳振富
以上正本係照原本作成。
如不服本裁定應於送達後10日內向本院提出抗告狀，並繳納抗告
費新臺幣1,000元。
                        書記官  陳玲誼
中    華    民    國    95    年    7     月    26    日


司法院資訊處製作；財團法人民間司法改革基金會備份。
